臺灣高等法院民事裁定
111年度再抗字第12號
聲  請  人  藍淑貞
代  理  人  連堂凱律師
上列聲請人因與相對人許榮唐等間聲請假處分事件，對於中華民
國110年10月29日本院確定裁定（110年度抗字第1087號），聲請
再審，本院裁定如下：
    主  文
聲請駁回。
聲請訴訟費用由聲請人負擔。
    理  由
一、按再審之訴，應於30日之不變期間內提起。前項期間，自判
    決確定時起算，判決於送達前確定者，自送達時起算。民事
    訴訟法第500條第1項、第2項前段分別定有明文。上開規定
    依同法第507條，於聲請再審時準用之。查聲請人前對相對
    人聲請假處分，經臺灣士林地方法院以110年度全字第45號
    裁定（下稱45號裁定）准就如附表編號3至12所示支票部分
    禁止相對人為提示或轉讓，並應將該等支票交由執行人員記
    明上開意旨，相對人不服，提起抗告，由本院以110年度抗
    字第1087號裁定（下稱1087號裁定）廢棄改判駁回聲請人就
    如附表編號8至12所示支票（下稱系爭5張支票）對相對人所
    為之假處分聲請，駁回相對人其餘抗告，並依職權提高聲請
    人就如附表編號3至7所示支票之假處分擔保金額，聲請人不
    服，提起再抗告，經最高法院於民國111年4月28日以111年
    度台抗字第300號裁定（下稱300號裁定）廢棄提高擔保金額
    部分，並駁回其餘再抗告（見本院卷第61至72頁）。聲請人
    於111年5月30日收受300號裁定，有送達證書可稽（見本院
    卷第45至46頁）；其於111年6月22日對1087號裁定確定部分
    （即就系爭5張支票為假處分部分，下稱原確定裁定）提起
    聲請再審（見本院卷第3頁），自未逾30日不變期間。
二、本件聲請人主張：系爭5張支票於相對人黎澤花在彰化商業
    銀行股份有限公司北嘉義分行（下稱彰銀北嘉義分行）所申
    設帳號00000000000000號帳戶之託收、退票及領回記錄之電
    磁紀錄為準文書，均於原確定裁定作成前之託收、退票及領
    回時即已存在，僅係於原確定裁定作成後之111年2月21日始
    該行由彙整列印，並以該行111年2月21日彰北嘉字第111000
    0034號函（下稱系爭證據）回覆法院；聲請人是時方知有系
    爭證據存在，原確定裁定漏未斟酌系爭證據，有民事訴訟法
    第496條第1項第13款所定事由，對之提起再審。
三、按當事人以發見未經斟酌之證物或得使用該證物為由，對於
    確定裁定聲請再審，須以該證物如經斟酌可受較有利益之裁
    判者為限，此觀民事訴訟法第507條準用同法第496條第1項
    第13款但書規定即明。經查，原確定裁定係以相對人已釋明
    系爭5張支票已為訴外人李富明所執有，認其等無從再持為
    付款提示或轉讓，聲請人請求標的之現狀業已變更，無法再
    對相對人為強制執行，認無對相對人施以假處分予以保全之
    必要，45號裁定准聲請人就該部分為假處分，尚未有洽，因
    而廢棄改判駁回聲請人該部分假處分之聲請（見本院卷第69
    至71頁），是聲請人於本件所提系爭證據縱經斟酌，仍無從
    推翻原確定裁定而使其獲得更有利益之裁判。因此，聲請人
    依上開條款規定，對原確定裁定聲請再審，自無理由，應予
    駁回。
四、據上論結，本件再審聲請為無理由，爰裁定如主文。 
中    華    民    國   111    年    6     月    30    日
                  民事第二十三庭
                        審判長法  官  張松鈞
         　　　 　　　　　　　法  官　楊舒嵐
        　　　　　　　　　　　法  官　許勻睿

附表
編號 發票人 付款人 發票日 （民國） 面額 （新臺幣） 票號 1 藍淑貞 陽信銀行成功分行 110年3月25日 350萬元 AG0000000號 2 同上 同上 110年4月25日 同上 AG0000000號 3 同上 同上 110年5月25日 同上 AG0000000號 4 同上 同上 110年6月25日 同上 AG0000000號 5 同上 同上 110年7月25日 同上 AG0000000號 6 同上 同上 110年8月25日 同上 AG0000000號 7 同上 同上 110年9月25日 同上 AG0000000號 8 同上 同上 110年10月25日 同上 AG0000000號 9 同上 同上 110年11月25日 同上 AG0000000號 10 同上 同上 110年12月25日 同上 AG0000000號 11 同上 同上 111年1月25日 500萬元 AG0000000號 12 同上 同上 111年2月25日 500萬元 AG0000000號 
正本係照原本作成。
如不服本裁定，應於收受送達後10日內向本院提出抗告狀，並應
繳納抗告費新臺幣１千元。
中　　華　　民　　國　　111 　年　　7 　　月　　4 　　日

　　　　　　　　　　　　　    書記官  秦湘羽